

NICOLÁS BRITO

CLOUD PRACTITIONER

PERFIL PERSONAL

Estudiante en la actualidad en cursos de Cisco(Analista junior en ciberseguridad), la mayor parte de mi vida me ha atraído y me e rodeado de tecnología, pero de niño empece desarmando computadores y sorprendiendo como funcionaban. También quiero mencionar mi gusto por la música, la ciencia, el deporte y el trabajo en equipo.

Destaco algunas de mis aptitudes como; ser puntual, responsable, respetuoso y comprometido Tengo motivación para seguir perfeccionando mis habilidades y crecer académica, profesionalmente y personalmente.

Me adaptare a la especialización de TI que requieran cómo junior. Me gustaría ser DevSecOps o especilizarme en Data analytics.

CONTACTO

- Santiago, Chile
- nicobritob@gmail.com
- (+569) 88857783
- in /nicolasbritob

EDUCACIÓN

- 2022 2023 Programa AWS re/Start, Forge
- 2016-2020 INSTITUTO PROFESIONAL DUOC UC
- Cursa 7mo semestre de la carrera ingeniería en sonido
- 2003-2015 INSTITUTO O'HIGGINS DE RANCAGUA
- Cursa niveles de estudio de kínder a cuarto medio

HABILIDADES

- Uso de herramientas Microsoft Office. (Word, Power Point y Excel)
- Uso de DAW
- AWS
- Linux y Terminal

Nivel básico:

- Python
- Redes
- Git
- Github

EXPERIENCIA LABORAL

- Curso AWS, ocupamos Sandbox para crear, servidores, bases de datos, grupos de seguridad y conexión.
- Abril Septiembre 2021 Armatec, armado de andamios para torres de telecomunicaciones
- Año 2015-2022 Trabajador part time "Bellota", Mall Apumanque
- 2016 -2017 Trabajador part time "Provetec" (Escenarios)
- Junaeb (entrega computadores) 2016-2017-2022

CERTIFICACIONES

Open Bootcamp

Conceptos de la programación

• Cisco

Introducción a la Ciberseguridad Introducción a Data Science Computere Hardware Basics

Fundaula

La nube

Ratatype

Mecanografia

AWS re/start

Cloud practicioner
• Forge "Tu futuro"

Competencias de empleabilidad, desarrollo de habilidades socioemocionales.

• Inacap & Movistar

"Aprende wordpress de forma sencilla"

AWS skill builder

"Job roles in the cloud"